【裁判字號】    97,交聲,324
【裁判日期】    970430
【裁判案由】    聲明異議
【裁判全文】
臺灣高雄地方法院刑事交通事件裁定     97年度交聲字第324號
原處分機關  交通部公路總局高雄區監理所
異  議  人  甲○○
上列異議人即受處分人因違反道路交通管理處罰條例案件，對於
交通部公路總局高雄區監理所民國97年 1月11日所為之裁決處分
（高監營裁字80-N00000000號），聲明異議，本院裁定如下：
    主  文
異議駁回。
    理  由
一、異議意旨略以：異議人即受處分人甲○○於民國96年12月4
    日6 時30分，在高雄縣大社鄉○○路○段與民族路口，因駕
    駛未向縣政府農業局申請牌照之農地搬運車行駛於道路，遭
    警開單舉發異議人拼裝車行駛道路，並經原處分機關以違反
    道路交通管理處罰條例第12條第1 項第2 款規定處罰鍰新台
    幣（下同）3,600 元，並沒入車輛之，異議人認其罰鍰部分
    業已完納，惟該農用搬運車輛，並非拼裝車輛，乃係經合法
    廠商製造出廠販售予農民作為農用生產車輛，爰依法聲明異
    議，請求撤銷沒入車輛之處分等語。
二、按拼裝車輛未經核准領用牌證行駛，或已領用牌證而變更原
    登檢規格、不依原規定用途行駛者，處汽車所有人新臺幣三
    千六百元以上一萬零八百元以下罰鍰，並禁止其行駛；車輛
    並沒入之，道路交通管理處罰條例第12條第1 項第2 款、第
    2 項固定有明文。其立法目的無非係考量未經正常車廠嚴格
    控管生產、組裝並依法定程序核准領用牌證之車輛，可能潛
    藏機械性能之重大瑕疵，在駕駛使用上之安全性堪慮，並藉
    以保障大眾與駕駛人自身的交通安全。又按車輛新領牌照登
    記應繳驗車輛來歷憑證，在「道路交通安全規則」第17條已
    有明文規定，不論國內製造或國外進口之車輛，均應繳驗出
    廠證明（國內製造者，出廠證明已與貨物完（免）稅照合併
    為「車輛出廠與貨物完（免）稅照證」），且國外進口之車
    輛，並應繳驗車輛類專用之「海關進口與貨物完（免）稅證
    明書」（異於一般貨物或零組件進口用之進口報單），如無
    法提具前述等車輛來歷憑證，仍屬拼裝車輛，倘行駛道路應
    依「道路交通管理處罰條例」第12條第1 項第2 款之規定罰
    鍰及依同條文第3 項之規定沒入車輛，有交通部90年5 月24
    日 (90 )交路字第035551號函示可參。
三、經查：異議人於96年12月4 日6 時30分許，在高雄縣大社鄉
    ○○路○段與民族路口，駕駛上開未領有牌照之農地搬運車
    乙情，為異議人所不爭執，復有現場道路照片、車輛外觀照
    片、高雄縣政府警查局高警交字第NO00 00000號舉發違反道
    路交通管理事件通知單在卷可稽，此部分事實堪以認定。異
    議人雖以該輛農地搬運車係合法購自汽車製造廠，並非拼裝
    車云云，惟依據上揭函示說明，並參以卷附車輛照片觀之，
    不論國內製造或國外進口之車輛，均應繳驗出廠證明（國內
    製造者，出廠證明已與貨物完（免）稅照合併為「車輛出廠
    與貨物完（免）稅照證」），且國外進口之車輛，並應繳驗
    車輛類專用之「海關進口與貨物完（免）稅證明書」（異於
    一般貨物或零組件進口用之進口報單），今異議人無法提具
    前述車輛來歷憑證，其所辯無從遽採，是上開車輛仍應屬拼
    裝車輛，行駛道路之上，原處分機關依道路交通管理處罰條
    例第12條第1 項第2 款之規定裁處罰鍰並依同條文第3 項之
    規定沒入車輛，於法有據，異議人執前開情詞聲明異議，為
    無理由，應予駁回。
四、據上論斷，應依道路交通案件處理辦法第19條，裁定如主文
    。
中    華    民    國    97    年    4     月    30    日
                      交通法庭  法  官   吳金芳
以上正本證明與原本無異。
如不服本裁定應於送達後5日內向本院提出抗告狀。
中    華    民    國    97    年  4       月    30    日
                                書記官   武凱葳


司法院資訊處製作；財團法人民間司法改革基金會備份。
